臺灣新竹地方法院刑事判決
111年度交易字第195號
公訴檢察官  臺灣新竹地方檢察署檢察官
被      告  鄭運隆


上列被告因公共危險案件，經檢察官提起公訴（111年度偵字第3
384號），因被告於準備程序進行中，就被訴事實為有罪之陳述
，經本院告知簡式審判程序意旨，並聽取當事人之意見後，裁定
依簡式審判程序審理，判決如下：
    主    文
鄭運隆駕駛動力交通工具而吐氣所含酒精濃度達每公升零點二五
毫克以上，處有期徒刑伍月，如易科罰金，以新臺幣壹仟元折算
壹日。
    事實及理由
一、本案犯罪事實及證據，均引用附件檢察官起訴書之記載。
　　另更正起訴書犯罪事實欄第18行所載被告鄭運隆開始騎車之
    時間為「同日21時30分許前某時」，並補充證據被告於本院
    訊問時之自白。
二、論罪科刑：
　㈠核被告所為，係犯刑法第185條之3第1項第1款之駕駛動力交
    通工具而吐氣所含酒精濃度達每公升零點二五毫克以上罪。
　㈡按最高法院刑事大法庭110年度台上大字第5660號裁定認為，
    被告構成累犯之事實及應加重其刑之事項，均應由檢察官主
    張並具體指出證明之方法後，經法院踐行調查、辯論程序，
    方得作為論以累犯及是否加重其刑之裁判基礎。
　　而查本案檢察官雖以被告之前案紀錄表為據，主張被告應構
    成累犯，並請求本院依司法院大法官釋字第775號解釋意旨
    ，裁量是否應予加重被告之最低本刑等語。　　
　　然就前階段被告是否構成累犯而言，被告之前案紀錄表，僅
    係司法機關相關人員依憑原始資料所輸入之前案紀錄，是提
    供本院便於瞭解本案與他案是否構成同一性或單一性之關聯
    、被告有無在監在押情狀等情事之用，並非被告前案徒刑執
    行完畢之原始資料或其影本，若檢察官僅單純空泛提出被告
    之前案紀錄表，依據上開最高法院大法庭裁定見解，尚難認
    已具體指出證明方法而謂盡實質之舉證責任。　　
　　是因本案尚難調查認為被告構成累犯，當無庸再予審酌後階
    段被告是否應依累犯規定加重其最低本刑。　　
　　準此，本院爰不論以被告為累犯，僅就其前案紀錄、素行納
    為量刑時之審酌因素。
　㈢爰以行為人之責任為基礎，審酌被告明知服用酒類，對意識
    能力具有不良影響，如酒後駕車對一般往來之公眾及駕駛人
    自身皆具有高度危險性，竟漠視自身安危、罔顧公眾安全，
    於服用酒類後其呼氣酒精濃度達每公升0.58毫克之情況下，
    仍騎乘機車行駛在公用道路上，所為實無足取，本當從重量
    刑。惟念及被告坦承犯行，本案尚未造成他人法益之實害即
    被查獲，兼衡被告之智識程度、生活狀況、素行等一切情狀
    ，量處如主文所示之刑，並諭知易科罰金之折算標準。
據上論斷，應依刑事訴訟法第273條之1第1項、第299條第1項前
段、第310條之2、第454條第2項，判決如主文。
本案經檢察官楊仲萍提起公訴，檢察官黃翊雯到庭執行職務。
中　　華　　民　　國　　111 　年　　5 　　月　　18　　日
                    刑事第四庭  法　官　楊祐庭
以上正本證明與原本無異。
如不服本判決應於收受本判決後20日內向本院提出上訴書狀，上
訴書狀應敘述具體理由。上訴書狀未敘述上訴理由者，應於上訴
期間屆滿後20日內補提理由書狀於本院(均須按他造當事人之人
數附繕本 )「切勿逕送上級法院」。 
中　　華　　民　　國　　111 　年　　5 　　月　　18　　日
                                書記官  陳紀語
附錄本案論罪科刑法條：
中華民國刑法第185條之3第1項
駕駛動力交通工具而有下列情形之一者，處2 年以下有期徒刑，
得併科20萬元以下罰金：
一、吐氣所含酒精濃度達每公升零點二五毫克或血液中酒精濃度
    達百分之零點零五以上。
二、有前款以外之其他情事足認服用酒類或其他相類之物，致不
    能安全駕駛。
三、服用毒品、麻醉藥品或其他相類之物，致不能安全駕駛。
附件：
臺灣新竹地方檢察署檢察官起訴書
                                     111年度偵字第3384號
　　被　　　告　鄭運隆　
上列被告因公共危險案件，業經偵查終結，認應提起公訴，茲將
犯罪事實及證據並所犯法條分敘如下：
        犯罪事實
一、鄭運隆前因①施用毒品案件，經臺灣新竹地方法院以107年度
    易字第191號判決判處有期徒刑6月確定；②不能安全駕駛案件
    ，經同法院以107年度竹交簡字第870號判決判處有期徒刑3
    月確定；③施用毒品案件，經同法院以107年度竹簡字第1274
    號判決判處有期徒刑6月確定；④不能安全駕駛案件，經同法
    院以108年度竹交簡字第122號判決判處有期徒刑3月確定；⑤
    施用毒品案件，經同法院以108年度竹簡字第367號判決判處
    有期徒刑6月確定；⑥施用毒品案件，經同法院以108年度竹
    簡字第824號判決判處有期徒刑6月確定；上開①、②、③案件
    ，經同法院以108年度聲字第838號裁定應執行有期徒刑1年1
    月確定；上開④、⑤、⑥案件，則經同法院以108年度聲字第14
    34號裁定應執行有期徒刑1年確定；經接續執行，於民國109
    年9月30日縮短刑期假釋出監，所餘徒刑並付保護管束，於1
    10年3月26日保護管束期滿，假釋未經撤銷，視為執行完畢
    。詎仍不知悔改，復於111年2月26日18時許起至同日19時30
    分許止，在新竹縣○○鎮○○路000號某公司飲用啤酒後，吐氣
    所含酒精濃度已逾每公升0.25毫克，竟仍基於酒後駕駛動力
    交通工具之犯意，於同日22時許，自新竹市○○路○○○○號碼00
    0-0000號普通重型機車上路，欲返回新竹縣○○鄉○○村○○00○0
    號（臨）住處。嗣於同日21時30分許，鄭運隆騎車行經新竹
    縣竹北市興隆路與博愛南路交岔路口，因闖越紅燈左轉彎，
    為警攔查發現其全身散發酒氣，經警於同日21時38分許，測
    得其吐氣所含酒精濃度達每公升0.58毫克，而查悉上情。
二、案經新竹縣政府警察局移送偵辦。
　　　　證據並所犯法條
一、證據：                             
（一）被告鄭運隆於警詢及偵查中之自白。
（二）員警職務報告、酒精測定紀錄表、新竹縣政府警察局舉發
      違反道路交通管理事件通知單、財團法人台灣商品檢測驗
      證中心呼氣酒精測試器檢定合格證書各1份。
二、核被告所為，係犯刑法第185條之3第1項第1款公共危險罪嫌
    。被告前有如犯罪事實欄所載之科刑紀錄，有本署刑案資料
    查註紀錄表1份在卷可稽，其於受徒刑之執行完畢後，5年以
    內故意再犯本件有期徒刑以上之罪，為累犯，請審酌依刑法
    第47條第1項規定，加重其刑。
三、依刑事訴訟法第251條第1項提起公訴。
　　此　  致                          
臺灣新竹地方法院         
中　　華　　民　　國　 111 　 年　　 3  　月　　21　　日
　　　　　　　　　　　　　　  檢  察  官  楊仲萍
本件正本證明與原本無異
中　　華　　民　　國   111  　年    3     月    25  　日
                              書  記  官  許依婷